臺灣高等法院臺中分院刑事判決　　　　　　　　　　九十四年度上訴字第二○九號
　　上　訴　人
　　即　被　告　甲○○
右上訴人因違反毒品危害防制條例案件，不服臺灣臺中地方法院九十三年度訴字第一
五二二號中華民國九十三年十二月九日第一審判決（起訴案號：臺灣臺中地方法院檢
察署九十三年度毒偵字第一八八七號；移
一號），提起上訴，本院判決如左：
      主  文
上訴駁回。
      事  實
一、甲○○曾於民國（下同）九十年間因施用第一、二級毒品案件，經臺灣臺中地方
    法院以九十年度訴字第二○九○號分別判處有期徒刑九月及三月，合併應執行有
    期徒刑十一月確定，指揮書執畢日期為九十二年七月二十七日，於九十二年七月
    三日縮刑期滿執行完畢。復於九十年間因施用毒品案件，經依臺灣臺中地方法院
    裁定送觀察、勒戒後認有繼續施用毒品之傾向，再依本院裁定令入戒治處所施以
    強制戒治，而於九十一年八月二十八日戒治期滿釋放。詎甲○○仍不知悔改，復
    基於施用第一級毒品海洛因之概括犯意，自九十二年十月間某日某時起至九十三
    年十月三日十時三十分許止，分別在其臺中縣豐原市○○路二二九巷十一號住處
    及臺中縣豐原市○○路與榮春街口之土地公廟等處，以針筒注射之方式，每天二
    次，連續施用第一級毒品海洛因多次。另基於施用第二級毒品安非他命之犯意，
    於九十三年五月二十七日下午某時，在前開臺中縣豐原市○○路二二九巷十一號
    住處，以將安非他命置入玻璃球點燃吸食之方式，施用安非他命一次。嗣於九十
    三年五月二十九日下午三時五十分許，在臺中縣豐原市○○街六十巷七號前，先
    經警在綽號「阿寶」姓名年籍不詳之成年男子所駕駛之車牌號碼○Ｇ─二一一七
    號自用小客車內查獲，復於九十三年十月四日下午二時三十分許，在臺中縣豐原
    市○○路六八號前為警查獲。
二、案經臺中縣警察局豐原分局報請臺灣臺中地方法院檢察署檢察官偵查起訴及該署
    檢察官移送併由臺灣臺中地方法院審理。
    理  由
一、上訴人即被告（以下簡稱被告）甲○○經本院合法傳喚，無正當理由，未於本院
    審判期日到庭，惟查右揭事實，業據被告於原審坦承不諱，並有現場照片四張、
    扣案證物照片十四張、現場圖一張附於偵查卷可稽，復有扣案之海洛因六包、注
    射針筒一支可資佐證。且被告為警查獲所採集之尿液經送檢驗結果，分別呈甲基
    安非他命、嗎啡（海洛因之代謝物）陽性反應，此有中山醫學大學附設醫院藥物
    濫用檢測中心出具尿液檢驗報告二份附於原審卷及偵查卷可按。查被告曾於九十
    年間因施用毒品案件，經依臺灣臺中地方法院裁定送觀察、勒戒後認有繼續施用
    毒品之傾向，再依臺灣臺中地方法院裁定令入戒治處所施以強制戒治，而於九十
    一年八月二十八日戒治期滿，此有臺灣高等法院被告全國前案紀錄表及臺灣臺中
    地方法院檢察署刑案資料查註紀錄表各一份在卷可參，其於觀察勒戒或強制戒治
    執行完畢後五年內再犯本件施用毒品罪，依毒品危害防制條例第二十三條第二項
    之規定，即應依法追訴。被告之自白核與事實相符，事證明確，其犯行洵堪認定
    。
二、查被告上開連續施用第一級毒品之犯罪行為，雖其中部分行為係於毒品危害防制
    條例九十三年一月九日修正公布前所為，然被告於九十三年一月九日以後仍連續
    犯同一之罪，即應依修正後之毒品危害防制條例處斷，無適用刑法第二條第一項
    但書。核被告所為，係犯毒品危害防制條例第十條第一項施用第一級毒品罪及同
    條例第十條第二項施用第二級毒品罪。被告為供施用而持有第一級毒品海洛因及
    第二級毒品安非他命，其持有之低度行為，已為施用之高度行為所吸收，不另論
    罪。被告先後多次施用海洛因犯行，時間緊接，犯罪構成要件相同，顯係基於概
    括犯意為之，應依刑法第五十六條連續犯之規定論以一罪，並加重其刑。被告所
    犯上開二罪間，犯意各別，構成要件互殊，罪名有異，應予分論併罰。又移送併
    案臺灣臺中地方法院檢察署九十三年度毒偵字第三九六一號案所示被告自九十三
    年五月二十九日十四時後至九十三年十月三日十時三十分許止施用第一級毒之海
    洛因之犯行，雖未經起訴，然因與本件所起訴者具有連續犯之裁判上一罪關係，
    屬同一案件，亦為起訴效力所及，故本院得併予審酌。另被告前因違反毒品危害
    防制條例案件，經法院定執行刑為有期徒刑十一月確定，於九十二年七月三日縮
    刑期滿執行完畢，有上開被告全國前案紀錄表可參，其於有期徒刑執行完畢五年
    內再犯本件有期徒刑以上之數罪，為累犯，應依法就其施用第二級毒品罪部分加
    重其刑及就施用第一級毒品罪部分遞加重其刑。原審判決適用毒品危害防制條例
    第十條第一項、第二項、第十八條第一項前段，刑法第十一條、第五十六條、第
    四十七條、第五十一條第五款、第三十八條第一項第二款之規定，並審酌被告前
    因施用毒品犯行曾經觀察、勒戒，竟又再施用毒品不輟，無視於毒品對於自身健
    康之戕害及國家對於杜絕毒品犯罪之禁令，惡性非輕，且被告坦承犯行，犯後態
    度尚稱良好，再本於施用毒品犯罪之人，亦為「病人」之考量等一切情狀，分別
    就被告施用第一級毒品部分，處有期徒刑捌月；就被告施用第二級毒品，量處有
    期徒刑伍月，並定其應執行為有期徒刑壹年，且就扣案之第一級毒品海洛因六包
    （其中一包驗後淨重零點二五公克、空包裝重零點二七公克，法務部調查局註明
    ＨＲ（＋）三包驗後淨重一點三六公克、空包裝重零點六五公克，法務部調查局
    註明２、３共二包驗後淨重二點九零公克、空包裝重零點八八公克），認係為毒
    品危害防制條例第二條第二項第一、二款所指之毒品，依同條例第十八條第一項
    前段規定，不問屬於犯人與否，均宣告沒收銷燬之。另認扣案之注射針筒一支，
    為被告所有，供其施用海洛因所用之物，業據被告供明在卷，依刑法第三十八條
    第一項第二款規定宣告沒收之。且認另扣案之白粉一包（標示註明「Ｈ（一）」
    ，淨重五點三七公克，空包裝重零點六九公克），經檢驗結果未發現含法定毒品
    成分，有法務部調查局九十三年八月十三日調科壹字第一二○○一三九九○號鑑
    定通知書一份在卷可稽，核非專供施用毒品使用之物或違禁物，而未為沒收之諭
    知，核核其認事用法，均無違誤，量刑亦甚妥適，被告雖具狀上訴，惟未具理由
    指摘原審判決有何不當之處，且未於本院審理時到庭為任何陳述，其上訴顯無理
    由，應予駁回。
三、被告經合法傳喚，無正當理由，未於審判期日到庭，爰不待其陳述，逕行判決。
據上論斷，應依刑事訴訟法第三百六十八條、第三百七十一條，判決如主文。
本案經檢察官乙○○到庭執行職務。
中      華      民      國      九十四     年     三    月    十七      日
                                   臺灣高等法院臺中分院刑事第三庭
                                         審判長法　官  江　錫　麟
                                               法　官  林　欽　章
                                               法　官  胡  忠  文
右正本證明與原本無異。
施用第一級毒品部分，得上訴。
施用第二級毒品部分，不得上訴。
如不服本判決應於收受送達後十日內向本院提出上訴書狀，其未敘述上訴之理由者並
得於提起上訴後十日內向本院補提理由書（均須按他造當事人之人數附繕本）。
                                               書記官  許  美  惠
中     華     民     國     九十四     年      三      月     十八      日
附錄本案論罪科刑法條
毒品危害防制條例第十條
施用第一級毒品者，處六月以上五年以下有期徒刑。
施用第二級毒品者，處三年以下有期徒刑。
                                                              　　　　　Ｆ
